---
title: "DNA Sequence Statistics (1)"
author: '@haruo_suzuki'
date: "`r Sys.time()`"
output:
  html_document:
    toc: true
    theme: united
---

```{r setup, include=FALSE}
knitr::opts_chunk$set(echo = TRUE)
```

```{r}
Sys.Date()
```

```{bash}
ls -l
```

テスト用の配列データを作成する:

```{r}
# Create tests
library("seqinr")
testseq <- s2c("acgt")
length(testseq)
table(testseq)
GC(testseq)
count(testseq, wordsize = 2)
```

## [DNA Sequence Statistics (1)](http://a-little-book-of-r-for-bioinformatics.readthedocs.org/en/latest/src/chapter1.html)
**DNA配列の統計 (1)**

### [R packages for bioinformatics: Bioconductor and SeqinR](http://a-little-book-of-r-for-bioinformatics.readthedocs.io/en/latest/src/chapter1.html#r-packages-for-bioinformatics-bioconductor-and-seqinr)
**バイオインフォマティクスのためのRパッケージ：BioconductorとSeqinR**

```{r}
# load the “SeqinR” R package
library("seqinr")

# ask for more information about the library() function
help("library")
```

### [Retrieving genome sequence data using SeqinR](http://a-little-book-of-r-for-bioinformatics.readthedocs.io/en/latest/src/chapter1.html#retrieving-genome-sequence-data-using-seqinr)
**RパッケージSeqinRを用いて、ゲノム配列データを取得する**

```{r}
library("seqinr")
dengueseq <- read.fasta(file = "http://togows.dbcls.jp/entry/nucleotide/NC_001477.fasta")[[1]]

dengueseq[1:50]
```

### [Writing sequence data out as a FASTA file](http://a-little-book-of-r-for-bioinformatics.readthedocs.io/en/latest/src/chapter1.html#writing-sequence-data-out-as-a-fasta-file)
**配列データを[FASTA](http://quma.cdb.riken.jp/help/fastaHelp_j.html)形式ファイルとして書き出す**

```{r write.fasta}
write.fasta(names="DEN-1", sequences=dengueseq, file.out="den1.fasta")
```

### [Reading sequence data into R](http://a-little-book-of-r-for-bioinformatics.readthedocs.io/en/latest/src/chapter1.html#reading-sequence-data-into-r)
**配列データをRに読み込む**

```{r read.fasta}
library("seqinr")
dengue <- read.fasta(file = "den1.fasta")
dengueseq <- dengue[[1]]
```

### [Length of a DNA sequence](http://a-little-book-of-r-for-bioinformatics.readthedocs.io/en/latest/src/chapter1.html#length-of-a-dna-sequence)
**DNA配列の長さ**

```{r length}
length(dengueseq)
```

### [Base composition of a DNA sequence](http://a-little-book-of-r-for-bioinformatics.readthedocs.io/en/latest/src/chapter1.html#base-composition-of-a-dna-sequence)
**DNA配列の塩基組成**

```{r table}
table(dengueseq)
```

### [GC Content of DNA](http://a-little-book-of-r-for-bioinformatics.readthedocs.io/en/latest/src/chapter1.html#gc-content-of-dna)
**DNAの[GC含量](https://ja.wikipedia.org/wiki/GC含量)**

```{r GC}
(2240+2770)/(3426+2240+2770+2299)
GC(dengueseq)
```

### [DNA words](http://a-little-book-of-r-for-bioinformatics.readthedocs.io/en/latest/src/chapter1.html#dna-words)
**連続塩基**

```{r count}
# Count oligomers (monomer/dimer/trimer/etc)
count(seq = dengueseq, wordsize = 1)
count(seq = dengueseq, wordsize = 2)

denguetable <- count(dengueseq, wordsize = 1)
denguetable[[3]]
denguetable[["g"]]
```

```{r sessionInfo}
sessionInfo()
```

### references
https://github.com/haruosuz/bioinfo/blob/master/2019/CaseStudy.md


